臺灣彰化地方法院民事裁定
110年度司輔宣字第2號
聲  請  人  黃伯順  


關  係  人  黃韋瑄  
            黃湘茹  
上列聲請人聲請為受輔助宣告之人黃韋瑄選任特別代理人事件，
本院裁定如下：
    主  文
選任黃湘茹（身分證統一編號：Z000000000號）為受輔助宣告之
人黃韋瑄（身分證統一編號：Z000000000號）辦理被繼承人游素
菊如附件遺產分割協議書所示遺產分割事宜之特別代理人。
聲請程序費用由受輔助宣告之人黃韋瑄負擔。
    理  由
一、本件聲請意旨略以：黃韋瑄為受輔助宣告之人，聲請人為其
    輔助人，因聲請人與受輔助宣告之人均為被繼承人游素菊之
    繼承人，為辦理遺產分割事宜，聲請人與受輔助宣告之人有
    利益相反，依法不得代理，為此聲請選任受輔助宣告之人之
    特別代理人等語。
二、按受輔助宣告之人為遺產分割、遺贈、拋棄繼承權或其他相
    關權利，應經輔助人同意；監護人之行為與受監護人之利益
    相反或依法不得代理時，法院得因監護人、受監護人、主管
    機關、社會福利機構或其他利害關係人之聲請或依職權，為
    受監護人選任特別代理人；輔助人及有關輔助之職務，準用
    民法第1098條之規定，民法第15條之2第1項第6款、第1098
    條第2項、第1113條之1第2項分別定有明文。又民法第1098
    條第2項所定「依法不得代理」係採廣義解釋，包括民法第1
    06條禁止自己代理或雙方代理之情形，以及其他一切因利益
    衝突，法律上禁止代理之情形而言。
三、經查，聲請人主張之上開事實，業據提出本院109年度輔宣
    字第33號民事裁定及確定證明書影本、戶籍謄本、繼承系統
    表、財政部中區國稅局遺產稅免稅證明書影本等件為證，堪
    信屬實。次查，受輔助宣告之人與其輔助人即聲請人同為被
    繼承人游素菊之繼承人，為辦理遺產分割事宜，輔助人之行
    為與受輔助人之利益相反，依法不得代理，揆諸前揭說明，
    聲請人聲請為受輔助宣告之人黃韋瑄選任特別代理人，為有
    理由。再經審酌關係人黃湘茹為受輔助宣告人之堂姐，並非
    繼承人或具有其他利害關係之人，亦無不適或不宜擔任之消
    極原因，且其已同意擔任特別代理人，有戶籍謄本、同意書
    1件在卷可稽。復查，觀諸聲請人所提如附件所示遺產分割
    協議書內容，被繼承人游素菊之繼承人共有4名，受輔助宣
    告之人黃韋瑄以應繼分1/4取得遺產，可認對受輔助宣告之
    人客觀上尚無不利，應可保護受輔助宣告之人之權益。從而
    ，本院認由關係人黃湘茹擔任受輔助宣告之人黃韋瑄辦理被
    繼承人游素菊如附件遺產分割協議書所示遺產分割事宜之特
    別代理人，尚屬妥適，爰選任之。
四、依家事事件法第177條第2項、第164條第2項，裁定如主文。
五、如對本裁定抗告，須於裁定送達後10日內向本院提出抗告狀
    ，並繳納抗告費新臺幣1千元。
中　　華　　民　　國　　110 　年　　3 　　月　　29　　日
                  家事法庭      司法事務官  曾怡華